# 累计资产支出是否包含前期已经资本化的利息费用

提问人：冰人 时间：2021-12-01 15:11:49
请教一下，在计算借款费用资本化金额时，累计资产支出是否包含前期已经资本化的利息费用金额？

回答人：chenyiwei
IFRS下（IAS 23）是明确允许的；但在中国企业会计准则下，准则讲解中的举例未将前期已资本化的借款费用纳入后续期间计算借款费用资本化金额的基数。

提问人：冰人 时间：2021-12-03 14:20:39
陈版，您说的准则讲解具体是指哪个文件，我想查一下。

回答人：chenyiwei
即《企业会计准则讲解（ 2010 ）》第十八章。